臺灣高等法院民事判決
109年度上易字第726號
上  訴  人  蔡毓芳  
被上訴人    華固建設股份有限公司
法定代理人  鍾榮昌  
訴訟代理人  王聖舜律師
            楊敦元律師

上列當事人間請求給付買賣價金等事件，上訴人對於中華民國10
9年3月31日臺灣臺北地方法院109年度店訴字第1號第一審判決提
起上訴，被上訴人並為訴之減縮及追加，本院於109年11月10日
言詞辯論終結，判決如下：
    主      文
上訴駁回。
原判決主文第一項所命給付關於利息及違約金部分，減縮為如本
判決附表「利息欄」編號1至8所示之利息。
上訴人應給付被上訴人新臺幣玖萬肆仟柒佰陸拾元，及如本判決
附表「利息欄」編號9、10所示之利息。 
第二審（含追加之訴）訴訟費用由上訴人負擔。
    事實及理由
壹、程序方面：
一、按訴狀送達後，原告不得將原訴變更或追加他訴。但請求之
    基礎事實同一者、擴張或減縮應受判決事項之聲明者，不在
    此限，民事訴訟法第255條第1項第2款、第3款定有明文。又
    第二審訴之變更或追加，非經他造同意，不得為之。但第25
    5條第1項第2款至第6款情形，不在此限，亦為同法第446條
    第1項所明定。被上訴人於原審起訴請求上訴人給付新臺幣
    （下同）530,358元及如原審判決附件所示之利息及違約金
    ，嗣就上開利息及違約金於本院減縮請求如本判決附表（下
    稱附表）「利息欄」編號1至8所示之法定遲延利息，核屬減
    縮應受判決事項之聲明；另其追加請求其代償之第34期款75
    ,157元及109年度等同於房屋稅費用19,603元及各該法定遲
    延利息，其追加請求與本案請求之基礎事實均係基於兩造間
    買賣門牌號碼臺北市○○區○○○路0段000巷0號20樓房屋（下稱
    系爭房屋）暨其基地之使用權所生之紛爭，核其基礎事實同
    一，依據首揭規定，應予准許。
二、次按不變更訴訟標的，而補充或更正事實上或法律上之陳述
    者，非為訴之變更或追加，民事訴訟法第256條定有明文。
    本件被上訴人就請求上訴人給付108年及109年房屋稅部分，
    原依兩造於民國（下同）103年9月12日簽訂「財政部財政人
    員訓練所及其周邊國有土地合作開發案－使用權預定轉讓契
    約書」（下稱系爭預定轉讓契約）第28條第3項前段約定請
    求，嗣於本院補充依民法第179條不當得利規定請求（見本
    院卷第184頁），核屬補充法律上陳述。又就分期款部分，
    原依分期付款協議書第3條請求，嗣變更依民法第312條及上
    開約款，暨依民法第179條請求，核屬更正及補充事實及法
    律上陳述，依上開規定，均應予准許，合先敘明。
貳、實體方面：
一、被上訴人在原審主張：兩造於103年9月12日簽訂系爭預定轉
    讓契約），由上訴人向伊購買系爭房屋（即○○○○○－YOHO特區
    建案C1戶20樓）暨其基地之使用權，使用權轉讓價款為21,4
    0萬元。兩造於106年3月13日簽訂分期付款協議書（下稱系
    爭契約），就上開使用權轉讓價額其中之14,96萬元約定分2
    0年按月攤付本息，自106年7月20日起至126年7月20日止，
    應於每月1日前存入各期金額至伊指定之兆豐國際商業銀行
    （下稱兆豐商銀）之帳戶內，並依兩造與兆豐商銀於106年3
    月13日所簽訂「應收分期款轉讓／承擔三方契約」，約定由
    伊將系爭契約之應收分期付款債權轉讓予兆豐商銀。詎上訴
    人未繳納第17期、第18期、第20期至第22期等5期款項（每
    期76,794元）。另上訴人亦未依系爭預定轉讓契約第28條第
    3項之約定，繳納107年度、108年度等同於土地租金之費用
    （每期64,518元）及108年度相當於房屋稅之款項17,352元
    。上開款項合計530,358元（76,7945＋64,5182＋17,352=53
    0,358)  其中應收分期款及房屋稅均由伊代為清償，爰依系
    爭預定轉讓契約第28條第3項後段請求給付租金，依同上條
    項前段、民法第179條規定，選擇合併請求償還房屋稅，及
    依民法第312條、系爭契約第3條、民法第179條選擇合併請
    求給付分期款等語。並聲明：㈠上訴人應給付伊530,358元，
    及如附表編號1至8所示計算之利息。㈡願供擔保請准宣告假
    執行。另追加起訴，依同上請求權，請求代償之第34期款75
    ,157元及109年度等同於房屋稅費用19,603元及利息。其追
    加之訴聲明：上訴人應給付被上訴人94,760元及如附表「利
    息欄」編號9、10所示之利息。
二、上訴人則以：對未繳納上開款項不爭執。惟伊購屋時已向被
    上訴人之銷售人員詢問系爭房屋可否看見對面高樓16樓樓頂
    之三層屋突，該銷售人員答稱不會看見後，伊始同意購屋。
    然伊於搬入後即向被上訴人反應系爭房屋之窗戶可見墳墓、
    壁刀煞及對面大樓屋頂突出物、大小耳朶，致伊受有精神上
    痛苦，需就醫治療。系爭房屋因具有上開物之瑕疵自應減少
    價金，並主張伊支出之醫藥費與被上訴人之債權抵銷等語。
    並聲明：被上訴人之訴駁回。
三、原審為被上訴人全部勝訴判決，並諭知兩造分別供擔保後，
    得、免為假執行。上訴人全部聲明不服，其上訴聲明：㈠原
    判決廢棄。㈡被上訴人在第一審之訴及假執行之聲請均駁回
    。被上訴人之答辯聲明：上訴駁回。上訴人對於追加之訴之
    答辯聲明：追加之訴駁回。
四、被上訴人主張兩造於103年9月12日簽訂系爭預定轉讓契約書
    ，上訴人向伊購買系爭房屋暨基地之使用權，上訴人依約定
    ，應向兆豐商銀分期給付使用權轉讓價款、向伊給付每年度
    等同於土地租金及負擔房屋稅。然上訴人未繳納第17期、第
    18期、第20期至第22期款（每期76,794元）、第34期款75,1
    57元、107年度、108年度等同於土地租金之款項（每期64,5
    18元）及繳納108年度、109年度房屋稅（17,352元、19,603
    元），經伊代償分期款及房屋稅等情，業據其提出使用權預
    定轉讓契約書、分期付款協議書及第壹次增補條款、應收分
    期款轉讓／承擔三方契約及第壹次增補條款、兆豐商銀之期
    付金自動扣帳失敗明細表、被上訴人代繳之繳款收據、臺北
    市稅捐稽徵處108年及109年房屋稅繳款書等影本（見原審第
    3679號卷第15至102頁、第115頁、原審卷第69至77頁、第10
    5頁、本院卷第107至109頁），復為上訴人所不爭執（見原
    審卷第169頁、本院卷201頁），自堪信為真實。㙋
五、兩造之爭執事項：
　㈠被上訴人可否請求上訴人返還其代償之第17期、第18期、第2
    0期至第22期、第34期分期款、給付107年度、108年度等同
    於土地租金之款項及返還代償108年度、109年度等同房屋稅
    之金額？
　㈡上訴人抗辯自系爭房屋之窗戶向外望，可看見對面16層高樓
    樓頂之三層屋突、壁刀煞、大小耳朶等，且往臺北101方向
    可見墳墓，造成其精神上痛苦需就醫治療，依物之瑕疵擔保
    規定請求減少價金，有無理由？
  ㈢上訴人之上開抗辯如有理由，則減少價金是否已罹於民法第3
    65條規定之6個月除斥期間？若未罹於除斥期間，上訴人為
    抵銷抗辯，是否有理由？
六、本院得心證理由：
　㈠按就債之履行有利害關係之第三人為清償者，於其清償之限
    度內承受債權人之權利，但不得有害於債權人之利益，民法
    第312條定有明文。
　⒈兩造於103年9月12日簽訂系爭預定轉讓契約書，上訴人向被
    上訴人購買系爭房屋暨基地之使用權，上訴人對被上訴人依
    約負有給付使用權轉讓價款之義務（見系爭預定轉讓契約書
    第8條、原審第3679號卷第18頁）。又依兩造所簽署之系爭
    使用權預定轉讓契約書第25條第1款：「依目前法令之規定
    ，本約標的之使用權尚無法向金融機構設定擔保辦理貸款。
    如本案房屋完工時，金融機構仍無法以本約標的之使用權作
    為擔保品，設定擔保辦理貸款者，則就本約信託登記完成款
    之給付，若甲方（指上訴人，下同）之信用經審查合格，則
    乙方（指被上訴人，下同）同意由甲方以本息平均攤還法（
    年金法）分20年按月攤還本息，惟甲方應依專案融資銀行提
    出之『分期清償同意書』之約定履行。」（見原審第3679號卷
    第24頁），及分期付款協議書第4條第2款：「．．其中本金及
    利息甲方應於每月1日將該款項存入甲方兆豐商銀國外部（
    分行）開立之第00000000000號帳戶內（以下稱扣款帳戶）
    ，並授權兆豐商銀得逕行扣款交付予乙方或乙方指定之帳戶
    ，甲方無須另行出具取款憑條。」（見原審第3679號卷第69
    頁），顯見上訴人應給付之使用權轉讓價款1496萬元（即信
    託登記完成款，見原審第3679號卷第35頁）係由被上訴人向
    兆豐商銀申辦中長期授信之專案融資後，再由上訴人於每月
    1日前將按月應攤還之本息存入上訴人於兆豐商銀開設之指
    定帳戶內。
　⒉又為使上開專案融資得以順利履行，兩造與兆豐商銀亦於106
    年3月13日簽訂「應收分期款轉讓／承擔三方契約」，明文約
    定被上訴人將其對上訴人各期應繳納之應收分期款債權讓與
    予兆豐商銀，兆豐商銀扣取應收分期款關係人（此指上訴人
    ）存款或受領應收分期款關係人之給付，係為沖償讓與人（
    指被上訴人）基於專案融資契約之借款等情，業據被上訴人
    提出上開契約書為證（見原審第3679號卷第83頁），倘上訴
    人未依約繳納分期款，則被上訴人對於兆豐商銀之中長期授
    信借貸即無法按期獲得抵沖，其處於隨時被兆豐商銀追償之
    不利地位，更需負違約責任，是被上訴人主張其對於上訴人
    未依約繳納之各期分期款具有利害關係而需代為清償一節，
    堪予採信。
　⒊從而，被上訴人依民法第312條、分期付款協議書第3條，主
    張承受兆豐商銀對上訴人之權利，請求上訴人應給付其已代
    償之第17期、第18期、第20期至第22期、第34期分期款，共
    計459,127元（76,7945＋75,157=459,127)，為有理由。本
    院既認被上訴人依民法第312條、分期付款協議書第3條之請
    求為有理由，對於被上訴人另主張民法第179條不當得利返
    還請求權（選擇合併），即無論述之必要。　　
　㈡又系爭預定轉讓契約書第28條第3項：「本戶房屋使用權自交
    屋完成日起至使用權期限屆滿日止，依本房屋（停車位）相
    對應之地上權權利範圍計算每年等同於土地租金之金額．．．
    均由甲方負擔，．．本戶土地租金於交屋後每年11月底通知繳
    款．．」（見原審第3679號卷第26頁），是上訴人負有繳納每
    年等同於土地租金費用之義務。查被上訴人主張107年度、1
    08年度等同於土地租金之費用，每期為64,518元，上訴人受
    通知後未繳納一節，業據其提出律師函、中華郵政掛號郵件
    收件回執、被上訴人108年11月1日函及繳款通知書等影本為
    證（原審第3679號卷第103至107頁、113至115頁、原審卷10
    3至105頁），上訴人亦自認未繳納上開金額（見原審卷第16
    8頁），是被上訴人依上開約定請求上訴人給付107年度、10
    8年度等同於土地租金之費用計129,024元（64,5122=129,0
    24），於法相符。
　㈢另無法律上之原因而受利益，致他人受損害者，應返還其利
    益。雖有法律上之原因，而其後已不存在者，亦同。民法第
    179條定有明文。
　⒈系爭預定轉讓契約書第28條第3項約定：「本戶房屋使用權自
    交屋完成日起至使用權期限屆滿日止，．．．本戶房屋（停車
    位）每年等同於房屋稅之金額．．．均由甲方負擔，．．；房屋
    稅依稅單寄達日通知繳款」（見原審第3679號卷第26頁），
    則依上開約定，上訴人負有繳納系爭房屋每年等同於房屋稅
    費用之義務。
　⒉次查房屋稅條例第4條第5項規定：「房屋為信託財產者，於
    信託關係存續中，以受託人為房屋稅之納稅義務人。」，被
    上訴人為系爭房屋所有權人，已將系爭房屋信託予兆豐商銀
    ，為兩造所不爭，自堪信為真，則依上開規定，兆豐商銀為
    房屋稅之法定納稅義務人。然因系爭房屋屬於政府所有之土
    地供地上權人（被上訴人）開發興建並由被上訴人取得非屬
    於公用設施部分之房屋所有權，倘地上權人自讓與房屋使用
    權之日起，至土地地上權屆滿之日止，取得使用權之個人（
    即使用權人，此指上訴人）對系爭房屋有使用及管理權，並
    實質享有使用收益的權益者，與房屋典權人類同，且房屋相
    關使用成本（包括房屋稅等）及維護費用，實質上亦由使用
    權人自行負擔，與地上權人無關，此有別於一般出租房屋情
    形者，基於實質課稅原則，得核實按該使用權人之使用房屋
    情形，認定所使用之房屋稅稅率（含自用住宅稅率）等情，
    除有財政部104年5月21日台財稅字第10400061370號函可參
    外（見本院卷第191頁），尚有臺北市稅捐稽徵處108年、10
    9年房屋稅繳款書上方之「納稅義務人」欄併列兆豐商銀及
    使用權人上訴人可證（見原審卷第77頁、本院卷第109頁）
    ，是該房屋稅之納稅義務人最終應由系爭房屋之使用權人即
    上訴人負擔。
　⒊如前所述，無論依系爭預定轉讓契約書第28條第3項約定，或
    房屋稅條例第4條第5項規定及財政部104年5月21日台財稅字
    第10400061370號函示之說明，上訴人均負有最終繳納系爭
    房屋房屋稅之義務。本件上訴人未依約繳納108年度房屋稅1
    7,352元、109年度房屋稅19,603元，上開稅款業由被上訴人
    繳納，此有臺北市稅捐稽徵處108年及109年房屋稅繳款書足
    證（見本院卷207至209頁），上訴人亦自認其未繳款，是上
    訴人受有免納上開稅金之利益，並無法律上原因，致被上訴
    人受有財產上損害，故被上訴人依民法第179條不當得利之
    規定，請求上訴人返還上開金額，於法有據。另本院既認被
    上訴人依民法第179條之請求為有理由，對於被上訴人另主
    張依系爭預定轉讓契約書第28條第3項前段之請求權（選擇
    合併），亦無論述之必要。　
　㈣上訴人抗辯自系爭房屋之窗戶向外望，可看見對面高樓16樓
    樓頂之三層屋突、壁刀煞、大小耳朶等，另往臺北101方向
    可見墳墓，造成其精神上痛苦，需就醫治療，依物之瑕疵規
    定主張減少價金等語。經查：
　⒈按物之出賣人對於買受人，應擔保其物依第373條之規定危險
    移轉於買受人時無滅失或減少其價值之瑕疵，亦無滅失或減
    少其通常效用或契約預定效用之瑕疵。但減少之程度，無關
    重要者，不得視為瑕疵。出賣人並應擔保其物於危險移轉時
    ，具有其所保證之品質，民法第354條定有明文。本件上訴
    人係有償自被上訴人受讓系爭房屋暨基地之使用權，依民法
    第347條可準用買賣關於物之瑕疵擔保規定。另所謂物之瑕
    疵係指物之「事實上品質」自依契約之「應有品質」為對於
    買受人不利益之偏離。此之「品質」除直接附著於買賣物之
    物理上特徵外，尚有事實上（例如：年份、出生或來源、位
    置、是否為事故車等）、經濟上（例如：企業買賣過去直至
    買賣時之銷售額及獲利能力）或法律上（例如：對不動產之
    公法上建築限制）因素亦可構成，然該等因素需一段時間持
    續地附著於買賣物，始足當之，亦即可構成品質之狀況或關
    係必需由買賣物本身所內含者，合先敘明。
　⒉上訴人指摘自系爭房屋之窗戶向外望，可看見對面高樓16樓
    樓頂之三層屋突、壁刀煞、大小耳朶等，構成物之瑕疵等語
    。查系爭房屋所在之C棟20樓底版高度為64.8公尺，而系爭
    房屋前棟屋突頂版高度為63.5公尺，此有103建字第0088號
    竣工圖可稽（見本院卷169頁），二者相差達1.3公尺，即系
    爭房屋之地板高度尚高於前棟屋突頂版達1.3公尺，則一般
    人站立於系爭房屋之地板上，自窗外向外望，依其眼睛視平
    線為準之視線並不會被前棟頂樓屋頂突出物所阻擋，此亦經
    原審承審法官至現場勘驗明確，有勘驗筆錄足稽（見原審卷
    第93頁），換言之，並無被對面高樓之屋頂突出物、壁刀煞
    、大小耳朶等上訴人所指摘嫌惡設施沖煞之情形。故上訴人
    指摘其視野被另一棟房屋阻擋等語（見原審卷第39頁），並
    非事實而非可採。
　⒊上訴人再辯稱伊受被上訴人所屬銷售人員之誤導始同意購買
    系爭房屋等語，然依上訴人所提出其與銷售人員之通訊軟體
    之通話記錄，上訴人僅謂：「．．之前我（指上訴人）跟你（
    指銷售人員）買○○○○○房子的時候，我問你，我買的20樓會
    被前面的16樓擋住嗎？你告訴我不會，結果現在不但被擋住
    了．．被擋住景觀，還有壁刀煞．．」等語(見原審卷181至183
    頁），顯見上訴人於購買系爭房屋之使用權時，係詢問該名
    銷售人員其所購買之20樓房屋是否會被前棟之16層高樓所阻
    擋，該名銷售人員答覆不會被阻擋，而如前所述，系爭房屋
    之地板高度尚高於前棟屋突頂版達1.3公尺，並無被阻擋之
    虞，此部分尚難認該名銷售人員有陳述不實而誤導上訴人之
    行為。是上訴人此部分抗辯，亦非可信。 
　⒋再則，上訴人所稱可看見三層屋突、壁刀煞、大小耳朶等（
    現場照片見原審卷第107頁），應係其眼睛朝視平線以下觀
    看窗外景光時，始可能看見上開設施，然系爭房屋之外部，
    外在環境之景色、設施等，既非系爭房屋本身之物理上特徵
    ，亦非系爭房屋本身所內含之事實上、經濟上或法律上因素
    ，並非物之瑕疵所規範買賣標的物之「品質」範疇，並不構
    民法第354條第1項之物之瑕疵要件。另自上訴提出其與該名
    銷售人員間通訊軟體之通話紀錄（見本院卷第123至129頁）
    ，亦無法證明該名銷售人員有特別保證系爭房屋之窗外景色
    ，即使用權人之視線自窗戶朝下觀望時，絕不會見到其他建
    築物之屋突、壁刀煞、大小耳朶之情形，亦不符合民法第35
    4條第2項之保證特性要件。是上訴人此部分物之瑕疵主張，
    於法無據。 
　⒌上訴人再辯稱自系爭房屋窗戶，往臺北101方向可見墳墓，構
    成物之瑕疵等語。惟查，上訴人所謂坐落臺北101方向之墳
    墓與系爭房屋之直線距離超過2公里，有Google地圖附卷可
    參（見原審卷第111頁），則該墳墓位置既非位於系爭房屋
    坐落之基地內，亦非位於該基地週邊，一方面與系爭房屋之
    距離相當遙遠，另一方面系爭房屋與該墓地間之地理區域，
    猶屬於臺北市人口稠密之信義區及文山區，居住於此地理區
    域內之民眾，向臺北101方向眺望均可看見該墓地，並未聽
    聞因而造成生活困擾者，則上訴人認為看見遠方之墓地會影
    響生活，造成其精神痛苦等語，顯與一般人民日常生活經驗
    未合。又買賣標的物之窗外景觀並非物之瑕疵所規範之買賣
    標的物之「品質」範疇，學理上不構成民法第354條第1項之
    物之瑕疵要件，業如前述。另上訴人亦自陳其於買賣時未詢
    問該名銷售人員有關墳墓之相關問題（見本院卷第114頁）
    ，即無特別約定保證品質，故上訴人辯稱可看見臺北101方
    向之墳墓構成物之瑕疵等語，亦無可取。 
　㈤末按給付無確定期限者，債務人於債權人得請求給付時，經
    其催告而未為給付，自受催告時起，負遲延責任。其經債權
    人起訴而送達訴狀，或依督促程序送達支付命令，或為其他
    相類之行為者，與催告有同一之效力。又遲延之債務，以支
    付金錢為標的者，債權人得請求依法定利率計算之遲延利息
    ，應付利息之債務，其利率未經約定，亦無法律可據者，週
    年利率為5％。民法第229條第2項、第233條第1項前段、第20
    3條分別定有明文。被上訴人對如附表編號1、2所示之款項
    ，業於原審支付命令聲請狀請求給付，是上訴人之遲延責任
    自支付命令送達於上訴人之翌日即108年4月2日起算（支付
    命令於108年3月22日寄存於臺北市政府文山第二分局景美派
    出所經10日發生送達效力，送達回執見原審第3679號卷第12
    9頁）；如附表編號3至5、8所示之款項，被上訴人於原審10
    8年9月12日民事追加訴之聲明狀訴請上訴人給付，上訴人於
    同年月20日當庭收受該書狀繕本，是上訴人之遲延責任自10
    8年9月21日起算（見原審卷第89頁）；如附表編號6、7所示
    之款項，依系爭預定轉讓契約書第28條第3項約定「本戶土
    地租金於交屋後每年十一月底通知繳款」（見原審第3679號
    卷第26頁），屬定有期限債務，是上訴人之遲延責任自各該
    年度12月1日起算；如附表編號9、10所示之款項，被上訴人
    於109年9月11日民事追加訴之聲明暨答辯㈠狀訴請上訴人給
    付，上訴人於同年月14日收受該書狀繕本，有郵件收件回執
    可參（見本院卷167頁），是上訴人之遲延責任自109年9月1
    5日起算。故被上訴人請求上訴人給付如附表「利息欄」編
    號1至10所示之按年息5％計算之利息，於法有據。
  ㈥上訴人所抗辯之物之瑕疵並不構成，其請求減少價金於法不
    合，則就該減少價金請求權是否已罹於民法第365條規定之6
    個月除斥期間及上訴人之抵銷抗辯是否有理由，本院自無審
    酌之必要，併予敘明。
七、綜上所述，被上訴人依系爭預定轉讓契約書第28條第3項、
    分期付款協議書第3條、民法第179條、第312條規定，請求
    上訴人應給付被上訴人530,358元及如附表編號1至8所示之
    法定遲延利息，為有理由，應予准許。原審為上訴人敗訴之
    判決，並分別諭知供擔保後得、免為假執行，於法並無不合
    。上訴意旨指摘原判決不當，求予廢棄改判，為無理由，應
    駁回上訴。另被上訴人依民法第312條、分期付款協議書第3
    條、第179條之規定，追加請求上訴人應給付94,760元及如
    附表編號9、10所示之法定遲延利息，亦有理由，應予准許
    ，爰諭知如主文第三項所示。
八、本件事證已臻明確，兩造其餘之攻擊或防禦方法及所用之證
    據，經本院斟酌後，認為均不足以影響本判決之結果，爰不
    逐一論列；另上訴人聲請本院履勘現場（見本院卷第122頁
    ），因原審承審法官已前往系爭房屋勘驗（見原審卷第93頁
    ），復有系爭房屋所在之集合住宅大樓之竣工圖附卷可參（
    見本院卷第169至171頁），業如前述，故經本院審酌後，認
    無再次勘驗系爭房屋之必要，均附此敘明。
九、據上論結，本件上訴人之上訴為無理由、被上訴人追加之訴
    為有理由，依民事訴訟法第449條第1項、第78條，判決如主
    文。
中　　華　　民　　國　　109 　年　　11　　月　　24　　日
                  民事第二十一庭
                      審判長法  官  翁昭蓉
                            法  官  鍾素鳳
                            法  官  呂淑玲
正本係照原本作成。
不得上訴。
中　　華　　民　　國　　109 　年　　11　　月　　25　　日
　　　　　　　　　　　    　　書記官  黃雯琪
附表：被上訴人對原審判決減縮之利息及違約金及於本院追加  
      之訴 
編號 項目  金額（新臺幣） 利息 1 使用權轉讓價款之分期付款（第17期） 76,794 自民國108年4月2日起至清償日止，按年息5％計算之利息。 2 使用權轉讓價款之分期付款（第18期） 76,794 自民國108年4月2日起至清償日止，按年息5％計算之利息。 3 使用權轉讓價款之分期付款（第20期） 76,794 自民國108年9月21日起至清償日止，按年息5％計算之利息。 4 使用權轉讓價款之分期付款（第21期） 76,794 自民國108年9月21日起至清償日止，按年息5％計算之利息。 5 使用權轉讓價款之分期付款（第22期） 76,794 自民國108年9月21日起至清償日止，按年息5％計算之利息。 6 107年度等同於土地租金之金額 64,518 自民國107年12月1日起至清償日止，按年息5％計算之利息。 7 108年度等同於土地租金之金額 64,518 自民國108年12月1日起至清償日止，按年息5％計算之利息。 8 108年度等同於房屋稅之金額 17,352 自民國108年9月21日起至清償日止，按年息5％計算之利息。  合計 530,358  追加之訴    9 使用權轉讓價款之分期付款（第34期） 75,157 自民國109年9月15日起至清償日止，按年息5％計算之利息。 10 109年度等同於房屋稅之金額 19,603 自民國109年9月15日起至清償日止，按年息5％計算之利息。  合計 94,760